【裁判字號】    95,易,1453
【裁判日期】    950908
【裁判案由】    竊盜
【裁判全文】
臺灣高雄地方法院刑事判決              95年度易字第1453號
公  訴  人  臺灣高雄地方法院檢察署檢察官
被      告  甲○○
上列被告因竊盜案件，經檢察官提起公訴（95年度偵字第17389
號、第18283 號、第19418 號），被告於本院準備程序中，就被
訴事實為有罪之陳述，經本院合議庭裁定改依簡式審判程序審理
，並由本院判決如下：
    主    文
甲○○連續竊盜，累犯，處有期徒刑柒月，扣案鑰匙參把沒收之
；又甲○○竊盜，累犯，處有期徒刑伍月，扣案鑰匙參把沒收之
。應執行有期徒刑拾月，扣案鑰匙參把沒收之。
    事    實
一、甲○○曾因違反懲治盜匪條例案件，經本院以87年度訴字第
    825 號判處有期徒刑7 年6 月確定，於民國94年9 月26日保
    護管束期滿執行完畢；詎仍基於意圖為自己不法所有之概括
    犯意，連續於附表一編號(1)、(2)所示時、地、方式竊取附表
    一編號(1)、(2)所示財物得手，而分別於附表一編號(1)、(2)所
    示時、地為警查獲；甲○○嗣基於意圖為自己不法所有之犯
    意，於附表一編號(3)所示時、地、方式竊取附表一編號(3)所
    示財物得手，而於附表一編號(3)所示時、地為警查獲。
二、案經高雄縣政府警察局湖內分局、六龜分局報請臺灣高雄地
    方法院檢察署檢察官偵查起訴。
    理    由
一、本案被告甲○○所犯為死刑、無刑徒刑或最輕本刑為3 年以
    上有期徒刑以外之罪，其於準備程序中就被訴事實為有罪之
    陳述，經法官告知簡式審判程序之旨，並聽取公訴人之意見
    後，依刑事訴訟法第273 條之1 第1 項規定，裁定由受命法
    官獨任進行簡式審判程序，合先敘明。
二、訊據被告甲○○對於如附表一(1)、(2)、(3)所示犯行，於警詢
    、偵查及本院訊問時，均坦承不諱，核與證人即告訴人丙○○、戊○○、證人林其明於警詢及偵查中所述相符，並有卷
    附監視錄影帶翻拍照片2 張，及被告所有供犯附表一編號(2)
    、(3)所示犯行之鑰匙3 把扣案足憑，顯見其自白與事實相符
    ，可信為真實；從而，本案罪證明確，被告之犯行皆堪以認
    定。
三、按行為後法律有變更者，適用行為時之法律，但行為後之法
    律有利於行為人者，適用最有利於行為人之法律，刑法第2
    條第1 項定有明文。查被告於實施附表一編號(1)、(2)所示行
    為後，如附表二關於此部分被告論罪科刑所應適用之刑法條
    文，業於94年2 月2 日修正公布，並於95年7 月1 日生效施
    行；經如附表二所示個別比較新舊法，及依最高法院24年上
    字第4634號判例意旨，就罪刑有關之一切情形綜合全部結果
    比較後，認以適用95年7 月1 日修正施行前之刑法條文規定
    較有利於行為人；是依前開說明，被告關於附表一編號(1)、
    (2)所示犯行，及關於附表一所示犯行之併合處罰部分，均應
    適用95年7 月1 日修正施行前之刑法條文而為處斷。至於被
    告如附表一編號(3)所示犯行，係於刑法修正施行後所為，應
    適用修正施行後之刑法條文處斷，附此敘明。
四、核被告如附表一編號(1)、(2)，及如附表一編號(3)所為，均係
    犯刑法第320 條第1 項竊盜罪；被告如附表一編號(1)、(2)所
    示先後2 次竊盜行為，時間緊接，所犯罪名相同，顯係基於
    概括犯意為之，為連續犯，爰依修正前刑法第56條之規定以
    一罪論，並加重其刑。被告所為如附表一編號(1)、(2)之連續
    竊盜罪，與編號(3)之竊盜罪，係分別於刑法修正施行前、後
    所為，又刑法修正後已刪除關於連續犯論以一罪規定之適用
    ，則被告所犯上開二罪，自應分論併罰。被告曾因違反懲治
    盜匪條例案件，經本院以87年度訴字第825 號判處有期徒刑
    7 年6 月確定，並於94年9 月26日因保護管束期滿執行完畢
    ，有卷附臺灣高等法院被告全國前案紀錄表可按，其受有期
    徒刑執行完畢，5 年以內再犯如附表一編號(1)、(2)所示，及
    故意再犯如附表一編號(3)所示有期徒刑以上之罪，分別依修
    正前、後之刑法規定構成累犯，應分別依法加重其刑，其中
    所犯如附表一編號(1)、(2)部分應遞加重之。爰審酌被告年輕
    力壯，本可期自食其力，不貪取非分之財，詎因貪圖不法利
    益，竊取他人財物，惟犯後坦承犯行，態度良好，及戊○○
    、乙○○已取回附表一編號(2)、(3)所示車輛，被害人等所受
    損害非鉅等一切情狀，分別量處如主文所示之刑，並依修正
    前刑法第51條第5 款之規定，定其應執行之刑，資為懲儆。
五、被告犯附表一編號(2)、(3)所用之扣案鑰匙3 把，係被告所有
    ，供犯罪所用之物，業據其供述明確，爰依刑法第38條第1
    項第2 款宣告沒收。至於被告於95年7 月28日上午11時30分
    為警查獲時，所起出扣案之鑰匙3 把
據上論斷，應依刑事訴訟法第273 條之1 第1 項、第299 條第1
項前段，刑法第2 條第1 項、第320 條第1 項、第47條、第38條
第1 項第2 款，修正前刑法第56條、第320 條第1 項、第47條、
第51條第5 款、第38條第1 項第2 款，判決如主文。
本案經檢察官丁○○到庭執行職務。
中    華    民    國    95    年    9     月    8     日
                      鳳山刑事第二庭  法  官  洪珮婷
以上正本證明與原本無異。
如不服本判決，應於判決送達後十日內，向本院提出上訴狀。
中    華    民    國    95    年    9     月    8     日
                                      書記官  賴朱梅
附表一
   ┌───┬────┬────┬─────┬──────┬──────┐
   │編  號│時    間│地    點│方     式 │竊 得  財 物│查 獲  經 過│
   ├───┼────┼────┼─────┼──────┼──────┤
   │  (1)  │95年5 月│高雄縣阿│徒手竊取桌│丙○○所有腰│於95年5 月24│
   │      │4 日20時│蓮鄉中正│上腰包得手│包1 個，內有│日22時許，經│
   │      │許。    │路201號 │。        │新台幣（下同│丙○○調閱監│
   │      │        │旁中正資│          │）100 元紙鈔│視系統畫面後│
   │      │        │源回收場│          │、10硬幣、5 │，提供警方而│
   │      │        │辦公室。│          │元硬幣等共約│查知上情。  │
   │      │        │        │          │1800元，及計│            │
   │      │        │        │          │算機、汽車鑰│            │
   │      │        │        │          │匙。        │            │
   ├───┼────┼────┼─────┼──────┼──────┤
   │  (2)  │95年6 月│高雄縣阿│持所有機車│戊○○所有車│嗣於95年7 月│
   │      │28日3 時│蓮鄉民族│鑰匙3 把打│號：CU－4602│1 日14時50分│
   │      │15分許。│路99巷路│開被竊汽車│號自小客貨車│許，在高雄縣│
   │      │        │口。    │車門，竊取│及該自小客貨│六龜鄉寶來村│
   │      │        │        │戊○○遺留│車鑰匙1 支。│中正路86號超│
   │      │        │        │於車內之汽│            │商前，為警盤│
   │      │        │        │車鑰匙1 支│            │查而查獲。  │
   │      │        │        │得手，再以│            │            │
   │      │        │        │之發動引擎│            │            │
   │      │        │        │而竊取汽車│            │            │
   │      │        │        │，得手後作│            │            │
   │      │        │        │為代步工具│            │            │
   │      │        │        │。        │            │            │
   ├───┼────┼────┼─────┼──────┼──────┤
   │  (3)  │95年7 月│高雄縣鳳│持與前述(2)│乙○○所有車│嗣於95年7 月│
   │      │28日4 時│山市北門│相同之機車│號：OL－7448│28 日11 時30│
   │      │許。    │橋下。  │鑰匙3 把打│號廂型自用小│分許，在高雄│
   │      │        │        │開汽車車門│客貨車。    │縣六龜鄉新發│
   │      │        │        │，並以前述│            │村新開75之1 │
   │      │        │        │鑰匙發動引│            │號前，因形跡│
   │      │        │        │擎竊取汽車│            │可疑，為警盤│
   │      │        │        │，得手後以│            │查而查獲上情│
   │      │        │        │之作為代步│            │。          │
   │      │        │        │工具。    │            │            │
   └───┴────┴────┴─────┴──────┴──────┘
附表二
┌────────┬────────┬────────┬────────┤
│規定名稱        │修正前規定      │修正後規定      │新舊法個別比較結│
│                │                │                │論與理由        │
├────────┼────────┼────────┼────────┤
│刑法第56條      │連續數行為而犯同│刪除。（除合於接│適用舊法。      │
│連續犯          │一罪名者，以一罪│續犯或包括一罪情│本件事實，於新法│
│                │論。但得加重其刑│形外，數行為應分│時應分論併罰，較│
│                │至二分一。      │論併罰）        │不利於被告。    │
├────────┼────────┼────────┼────────┤
│刑法第47條      │受有期徒刑之執行│受徒刑之執行完畢│適用舊法。      │
│累犯            │完畢，或受無期徒│，或一部之執行而│本件事實，於新舊│
│                │刑或有期徒刑一部│赦免後，5 年以內│法均構成累犯，新│
│                │之執行完畢而赦免│故意再犯有期徒刑│法並無較有利於被│
│                │者，5 年以內再犯│以上之罪者，為累│告。            │
│                │有期徒刑以上之罪│犯，加重本刑至二│                │
│                │，為累犯，加重本│分之一。        │                │
│                │刑至二分之一。  │第98條第2 項關於│                │
│                │                │因強制工作而免其│                │
│                │                │刑之執行者，於受│                │
│                │                │強制工作處分之執│                │
│                │                │行完畢或一部之執│                │
│                │                │行而免除後，五年│                │
│                │                │以內故意再犯有期│                │
│                │                │徒刑以上之罪者，│                │
│                │                │以累犯論。      │                │
├────────┼────────┼────────┼────────┤
│刑法第51條第    │宣告多數有期刑者│宣告多數有期刑者│適用舊法。      │
│5 款：          │，於各刑中之最長│，於各刑中之最長│依得宣告之刑期上│
│宣告多數有期    │期以上，各刑合併│期以上，各刑合併│限比較，新法較不│
│徒刑之定應執    │之刑期以下，定其│之刑期以下，定其│利於被告；然於本│
│行刑            │刑期；但不得逾20│刑期；但不得逾30│件事實，新舊法適│
│                │年。            │年。            │用結果均相同，新│
│                │                │                │法並無較有利。  │
└────────┴────────┴────────┴────────┘


司法院資訊處製作；財團法人民間司法改革基金會備份。
